臺灣高等法院民事裁定
110年度聲字第463號
聲  請  人  黃暖如  
上列聲請人因與相對人李麗雅間請求損害賠償事件（本院109年
度上字第1453號），聲請法官迴避，本院裁定如下：
    主  文
聲請駁回。
    理  由
一、按當事人如認法官執行職務有偏頗之虞，固得依民事訴訟法
    第33條第1項第2款之規定聲請迴避。然所謂法官執行職務有
    偏頗之虞，係指法官對於訴訟標的有特別利害關係，或與當
    事人之一造有密切之交誼或嫌怨，或基於其他情形，客觀上
    足疑其為不公平之審判者而言；若僅憑當事人之主觀臆測，
    或認法官就當事人聲明之證據不為調查，或認法官指揮訴訟
    欠當，則不得謂其有偏頗之虞（最高法院29年渝抗字第56號
    、69年台抗字第457號判例意旨參照）。又上開迴避之原因
    ，依同法第34條第1項、第2項及第284條規定，應自為聲請
    之日起3日內，提出能即時調查之證據釋明之。
二、本件聲請意旨略以：伊與相對人間請求損害賠償事件，現繫
    屬本院109年度上字第1453號審理中（下稱訟爭事件），詎
    承審法官黃嘉烈（下稱承審法官），於言詞辯論期日未將伊
    陳述記明筆錄（下稱系爭筆錄），且違反民事訴訟法第277
    條規定，未令相對人舉證其應負舉證責任之事項，顯係違反
    罪刑法定主義，包庇相對人之犯罪行為，執行職務顯有偏頗
    ，爰依民事訴訟法第33條第1項第2款規定，聲請法官迴避云
    云。
三、依民事訴訟法第213條第1項前段規定，言詞辯論筆錄內，應
    記載辯論進行之要領。是言詞辯論筆錄除記載同項第1款至
    第6款及審判長依同條第2項命記載之事項外，僅需記載其要
    領，即記載言詞辯論經過之大概情形，尚無需將開庭之過程
    、在場者陳述之內容、其喜怒哀樂等一一詳細記載（參照最
    高法院102年度台抗字第967號裁定意旨）。系爭筆錄已記載
    該次辯論進行之要領，有系爭筆錄可稽（見本院卷第11至16
    頁），聲請人主張承審法官未將其陳述記載於系爭筆錄，其
    執行職務顯有偏頗云云，誠屬無理。至聲請人主張之其他事
    項（見本院卷第3至7頁），核屬法官指揮訴訟程序、調查證
    據之職權行使，聲請人既未具體釋明承審法官於訴訟標的或
    結果有利害關係，或與當事人一造有密切之交誼或嫌怨，或
    其他足使人疑其為不公平審判之客觀事實，顯與聲請法官迴
    避之要件不符。此外，聲請人復未提出其他可供即時調查之
    證據，以釋明承審法官對於訴訟標的有何特別利害關係，或
    與當事人間有何密切之交誼或嫌怨，或執行職務有客觀上足
    疑其為不公平審判之情事，揆諸前揭說明，自難僅憑聲請人
    主觀臆測，即認承審法官執行職務有偏頗之虞。綜上所述，
    聲請人主張訟爭事件承審法官執行職務有偏頗之虞，應予迴
    避云云，非有理由，應予駁回。
四、爰裁定如主文。
中　　華　　民　　國　　110 　年　　9 　　月　　30　　日
                    民事第二十四庭
                        審判長法  官  胡宏文
                              法  官  楊雅清
                              法  官  陳心婷
　　　　　　　　　　　　　　　
正本係照原本作成。
如不服本裁定，應於收受送達後10日內向本院提出抗告狀，並應
繳納抗告費新臺幣１千元。
中　　華　　民　　國　　110 　年　　10　　月　　1 　　日

　　　　　　　　　  　　　　書記官  黃麒倫